臺灣屏東地方法院刑事判決　　　　　　　　　　　　九十一年度易字第一一一一號
　　公　訴　人　臺灣屏東地方法院檢察署檢察官
　　被　　　告　戊○○
　　選任辯護人　戴慕蘭
右列被告因竊盜案件，經檢察官提起公訴（九十一年度偵字第四八二八號），本院判
決如左：
    主  文
戊○○毀壞門扇竊盜，處有期徒刑壹年陸月。
    事  實
一、戊○○有多次竊盜前科，於民國九十年九月六日因竊盜案假釋出獄後，仍不知悔
    改，意圖為自己不法之所有，本於竊盜之犯意，於九十一年四月二十四日下午三
    時許，前往己○○位於高雄市三民區○○○街三四二號住宅後方防火巷處，以持
    打火機燒破該住宅後門紗門之方式，破壞紗門，將手伸入其內，打開紗門進入該
    住宅，並在二樓及四樓之房間抽屜內竊得己○○所有新台幣（下同）一萬五千元
    及小金元寶一枚（約價值二千元），得手後，留供己用。嗣經警於現場採證指紋
    ，送內政部警政署刑事警察局比對結果，與戊○○指紋相符，始查獲上情。
二、案經高雄市政府警察局三民第一分局移送臺灣高雄地方法院檢察署呈請臺灣高等
    法院高雄分院檢察署檢察長核轉台灣屏東地方法院檢察署檢察官偵查起訴。
    理  由
一、被告戊○○矢口否認有於上述時地至被害人己○○住處行竊之事實，辯稱：「我
    當天沒有到過該處，那天都在乙○○那裡工作，警訊筆錄是警察說我覆誦而已，
    我不知道為何有指紋，我確實沒有偷」等語。經查：
（一）被告於上述時地前往被害人己○○住宅後方防火巷處，以打火機燒破後門紗門
      後，伸手入內打開紗門侵入該住宅，並至二樓等處開啟抽屜、衣櫥尋找財物之
      事實，已據被告於警訊中供認明白，核與被害人己○○於警偵訊指訴情節相符
      ，被害人己○○更稱：「我二樓及四樓房間抽屜被打開，清查發現一萬五千元
      現金及價值二千元之小金元寶失竊」等語，又被害人己○○住處經警當日採得
      指紋送驗結果，確為被告戊○○之指紋，有內政部警政署刑事警察局指紋鑑定
      書附卷可查，復有失竊地點照片數張、現場圖一紙在卷可參。被告雖於偵訊改
      稱：「我當天沒到過該地點，以前也未到過」等語（參偵卷第十五頁背面），
      然被告若未至被害人己○○住處，何以警方能於該處採得被告之指紋？選任辯
      護人雖辯稱：「指紋能留存甚久可長達幾十年，可能是被告於案發前經過該處
      而留下」等語，然查，該防火巷甚為狹小，平常不會有人出入，並非一般人通
      行經過之處，被告應無恰好於案發前經過並在紗門上留下指紋之可能，況證人
      即採證警員甲○○於本院審理時證稱：「我做採證工作有三、四年了，是在紗
      門外面採到的，因為用碳粉刷過去可清晰看見，越清晰就越新，所以是最近的
      指紋，不是很久的指紋，指紋百分之九十九是水分，會因陽光、空氣受影響」
      等語（見本院卷第四三頁），顯見該處所採得的指紋甚為新鮮，足證被告辯稱
      當日未到被害人住處云云，無可採信。
（二）證人即製作警訊筆錄之警員丁○○於本院審理時證稱：「筆錄是我在監獄做的
      ，我沒有教被告覆誦，都是他自己講的，我不可能非法取供，當時也有監獄管
      理員在場陪他接受訊問」等語（見本院卷第五八頁），又被告已於該警訊中坦
      承曾至被害人己○○住處尋找財物，僅矢口否認竊得任何物品，倘若被告按照
      警員教導之內容覆誦，何以於警訊中未承認有竊取一萬五千元現金及小金元寶
      一個？又被告有多次竊盜等前科，歷經多次偵審程序，對刑事案件訴訟程序並
      不陌生，就自身權利亦有充分了解，且當時亦有監獄管理員在場，若警方之訊
      問有任何不法情事，被告自可向在場之管理員提出異議，於偵訊時亦可向檢察
      官提出抗辯，然被告竟捨此而不為，顯見其警訊之自白，均出自於任意性，警
      方並無非法取供之情事，被告辯稱覆誦云云，顯與真實不符，不足採信。
（三）又選任辯護人雖抗辯：「警訊時錄音機開開關關，沒有全程連續錄音」等語，
      惟刑事訴訟法第一百條之一固規定，訊問被告除有急迫情況且經記明筆錄者外
      ，應全程連續錄音；必要時，並應全程連續錄影。同法第一百條之二規定，於
      司法警察官或司法警察詢問犯罪嫌疑人時，準用之。然考其立法目的，在於建
      立訊問筆錄之公信力，並擔保訊問程序之合法正當；亦即在於擔保被告對於訊
      問之陳述，係出於自由意思及筆錄所載內容與其陳述相符。而如被告之陳述係
      屬自白，同法第一百五十六條第一項已特別規定「被告之自白，非出於強暴、
      脅迫、利誘、詐欺、違法羈押或其他不正之方法，且與事實相符者，得為證據
      」，則被告之自白如係出於自由意思而非不正之方法，且其自白之陳述與事實
    相符，縱令檢察官、司法警察（官）對其訊問時未依上開規定辦理，待詢問完
      畢後始補行錄音，致其詢問程序有瑕疵。但該筆錄之內容，既係依據被告自由
      意識之陳述而製作，並非以不正之方法取得，即具有任意性，且其自白之內容
      復與事實相符，自難謂為無證據能力，有最高法院九十一年度台上字第二０四
      八、三八三四、四六一０號刑事判決意旨可參。本件警訊錄音帶經本院勘驗結
      果，雖偶有錄音機開開關關之情事，然該錄音帶內容確與警訊筆錄內容一致，
      係屬同步製作，且警員訊問關於犯罪事實時（即警卷第一頁背面第三行至第十
      行部分）確為連續錄音，此經本院勘驗屬實，製有勘驗筆錄附卷無誤，該警訊
      筆錄亦經被告閱覽無誤後捺指印，有警訊筆錄在卷可證，足證被告之警訊自白
      筆錄係出於自由意思製作而堪採信，依據上述最高法院判決意旨，該筆錄之內
      容自有證據能力，而得採為本件論罪科刑之依據。選任辯護人指摘該筆錄不具
      證據能力，即有誤會，不足採信。
（四）至選任辯護人質疑：(一)被害人於當日下午五時四十分許才至派出所報案製作筆
      錄，警方竟能事先得知，於當日下午三時十分許即至現場蒐證，顯有預設立場
      ；(二)現場勘查報告記載採得潛伏指紋三枚，然內政部警政署刑事警察局鑑驗書
      送鑑資料記載指紋膠片五張，該鑑驗書之證據能力、證據力自有可疑。惟查，
      證人即查獲警員丙○○於本院審理時證稱：「當天是我帶隊去的，被害人三點
      左右先用電話報案，我們約十五分就到現場，等到清點財物後他才到派出所做
      筆錄，至於本件的採樣指紋是五枚，現場勘查報告上是我筆誤」等語（見本院
      卷第五九至六十頁），又本件僅有現場勘查報告上記載指紋三枚，此外，於證
      物採驗紀錄表、上述鑑驗書、現場採證清冊、物證封緘袋上，均明確記載指紋
      膠片五張，顯見上述現場勘查報告之記載確屬誤載，辯護人所辯不足為被告有
      利之認定。
（五）又證人乙○○雖於本院審理時證稱：「被告上班不會到處跑」等語，然其亦自
      承：「我一個月上班二十幾天，我不知道被告會不會偷東西」等語，是其亦無
      法為被告當日不在現場提供堅強之證明，其上述所證亦不足為被告有利之認定
      。綜上所述，被告所辯，均屬卸責之詞，不足採信。本件事證明確，被告犯行
      應可認定。
二、核被告所為，係犯刑法第三百二十一條第一項第二款之毀壞門扇竊盜罪。爰審酌
    被告有多次竊盜等前科（見前科資料），犯罪之目的、動機、手段，犯罪所得多
    寡、犯後否認犯行，未見悔意、態度不佳等一切情狀，量處如主文所示之刑。
據上論斷，應依刑事訴訟法第二百九十九條第一項前段，刑法第三百二十一條第一項
第二款，判決如主文。
本案經檢察官黃莉琄到庭執行職務。
中      華      民      國    九十一    年     十二     月    三十一    日
                                      臺灣屏東地方法院刑事第二庭
                                          審判長法  官黃國永
                                                法  官林昌義
                                                法  官翁世容
右正本證明與原本無異。
如不服本判決應於收受本判決後送達後十日內向本院提出上訴書狀，其未敘述上訴理
由者，並得於提起上訴後十日內向本院補提理由書狀（均須按他造當事人之人數附繕
本 ）「切勿逕送上級法院」
                                          書記官   王秋淑
中      華      民      國      九十一      年    十二    月    三十一  日
附錄
中華民國刑法第三百二十一條第一項第二款
犯竊盜罪而有左列情形之一者，處六月以上五年以下有期徒刑：
二  毀越門扇、牆垣或其他安全設備而犯之者。
